---
title: "Univariate and Multivariate Analysis of Dental Education Survey"
author: "M Sc. Gregorio"
date: "`r Sys.Date()`"
output:
  html_document:
    toc: true
    toc_depth: 3
    number_sections: true
---

```{r setup, include=FALSE}
knitr::opts_chunk$set(echo = FALSE, message = FALSE, warning = FALSE, knitr.kable.NA = "")
# ---- setup: repos + paquetes ----
# Define CRAN al knit (no interactivo)
if (is.null(getOption("repos")) || getOption("repos")["CRAN"] %in% c("@CRAN@", NA)) {
  options(repos = c(CRAN = "https://cran.rstudio.com/"))
}
```

```{r}
# ============================================================
# 0) Packages
# ============================================================
pkgs <- c(
  "readxl", "dplyr", "tidyr", "purrr", "stringr", "janitor",
  "knitr", "tibble"
)

to_install <- pkgs[!pkgs %in% rownames(installed.packages())]
if (length(to_install) > 0) install.packages(to_install)

invisible(lapply(pkgs, library, character.only = TRUE))
```


```{r}
# ============================================================
# Cargar la base de datos desde el archivo RDS
# ============================================================
# Ruta donde se guarda el archivo RDS
data_path <- "Data/survey_db.rds"

# Cargar el archivo RDS
survey_db <- readRDS(file = data_path)

# Verificar si se cargó correctamente
str(survey_db)  # Esto mostrará la estructura del objeto cargado

# ============================================================
# Cargar la base de datos desde el archivo RDS
# ============================================================
# Ruta donde se guarda el archivo RDS
data_path <- "Data/db_by_instrument.rds"

# Cargar el archivo RDS
db_by_instrument <- readRDS(file = data_path)

# Verificar si se cargó correctamente
str(db_by_instrument)  # Esto mostrará la estructura del objeto cargado
```

```{r}
# ============================================================
# SECTION 0) Helpers (Mode & IQR + safe item selection)
# ============================================================
mode_numeric <- function(x) {
  x <- suppressWarnings(as.numeric(as.character(x)))
  x <- x[!is.na(x)]
  if (length(x) == 0) return(NA_real_)
  ux <- unique(x)
  ux[which.max(tabulate(match(x, ux)))]
}

iqr_numeric <- function(x) {
  x <- suppressWarnings(as.numeric(as.character(x)))
  x <- x[!is.na(x)]
  if (length(x) == 0) return(NA_real_)
  IQR(x)
}

# Given a dataframe and a segment map (named by cleaned column names),
# return ONLY item columns to analyze, excluding:
# - col1 (id) and col2 (DS) ALWAYS
# - respondent_group and instrument ALWAYS
# - any explicitly excluded columns you pass (optional)
get_item_columns <- function(df, seg_map, extra_exclude = character()) {
  stopifnot(ncol(df) >= 2)

  col1 <- names(df)[1]
  col2 <- names(df)[2]

  exclude <- unique(c(col1, col2, "respondent_group", "instrument", extra_exclude))
  exclude <- exclude[exclude %in% names(df)]

  item_cols <- setdiff(names(df), exclude)

  # Keep only those that have a meaningful segment label
  seg_item <- seg_map[item_cols]
  keep <- !is.na(seg_item) &
    stringr::str_trim(seg_item) != "" &
    stringr::str_trim(seg_item) != "Unsegmented"

  item_cols[keep]
}

# ============================================================
# SECTION 1) Build ONE long dataset (from survey_db) with:
#   ds, respondent_group, instrument, segment, item, item_label, value
# Notes:
# - ds is taken from column 2 (always DS)
# - excludes col1=id, col2=DS from item list automatically
# - excludes respondent_group + instrument from item list automatically
# ============================================================
build_long_all <- function(survey_db) {

  one_sheet_to_long <- function(sheet_obj) {
    df        <- sheet_obj$data
    seg_map   <- sheet_obj$seg_map
    label_map <- sheet_obj$label_map

    stopifnot(ncol(df) >= 2)

    id_col <- names(df)[1]
    ds_col <- names(df)[2]

    item_cols <- get_item_columns(df, seg_map)

    if (length(item_cols) == 0) {
      return(tibble::tibble(
        ds = character(),
        respondent_group = character(),
        instrument = character(),
        segment = character(),
        item = character(),
        item_label = character(),
        value = numeric()
      ))
    }

    seg_item   <- seg_map[item_cols]
    label_item <- label_map[item_cols]

    df %>%
      dplyr::mutate(
        id = .data[[id_col]],
        ds = .data[[ds_col]]
      ) %>%
      dplyr::select(dplyr::all_of(c("ds", "respondent_group", "instrument", item_cols))) %>%
      tidyr::pivot_longer(
        cols      = dplyr::all_of(item_cols),
        names_to  = "item",
        values_to = "value"
      ) %>%
      dplyr::mutate(
        segment    = unname(seg_item[item]),
        item_label = unname(label_item[item]),
        value      = suppressWarnings(as.numeric(as.character(value)))
      ) %>%
      dplyr::filter(!is.na(segment))
  }

  purrr::map_dfr(survey_db, one_sheet_to_long) %>%
    dplyr::filter(
      !is.na(ds), ds != "",
      respondent_group %in% c("Students", "Educators"),
      instrument %in% c("CCI", "HxC", "TEI")
    )
}

# Build it (uses your existing survey_db from earlier)
all_long <- build_long_all(survey_db)

# Optional quick sanity checks
dplyr::count(all_long, instrument, respondent_group)
dplyr::count(all_long, ds, instrument)

# ============================================================
# SECTION 2) MODE & IQR by DS x Respondent_group x Instrument x Segment
# (This is the "by segment" summary, not item-level)
# ============================================================
mode_iqr_by_ds_resp_instr_segment <- all_long %>%
  dplyr::group_by(ds, respondent_group, instrument, segment, .drop = TRUE) %>%
  dplyr::summarise(
    n_nonmiss = sum(!is.na(value)),
    mode      = mode_numeric(value),
    iqr       = iqr_numeric(value),
    .groups   = "drop"
  ) %>%
  dplyr::arrange(instrument, ds, respondent_group, segment)

knitr::kable(
  mode_iqr_by_ds_resp_instr_segment,
  caption = "Mode & IQR by DS × Respondent group × Instrument, grouped by Segment",
  digits  = 2
)

# ============================================================
# SECTION 3) MODE & IQR by DS x Respondent_group x Instrument x Segment x Item
# (This is the item/column-level summary you requested)
# ============================================================
mode_iqr_by_ds_resp_instr_segment_item <- all_long %>%
  dplyr::group_by(ds, respondent_group, instrument, segment, item, item_label, .drop = TRUE) %>%
  dplyr::summarise(
    n_nonmiss = sum(!is.na(value)),
    mode      = mode_numeric(value),
    iqr       = iqr_numeric(value),
    .groups   = "drop"
  ) %>%
  dplyr::arrange(instrument, ds, respondent_group, segment, item_label)

knitr::kable(
  mode_iqr_by_ds_resp_instr_segment_item,
  caption = "Mode & IQR by DS × Respondent group × Instrument × Segment × Item",
  digits  = 2
)

# ============================================================
# SECTION 4) "All combinations" (optional): a small function
# that lets you compute Mode & IQR for ANY grouping subset.
#
# Examples:
#   - by instrument + segment
#   - by ds + instrument + item
#   - by respondent_group + segment + item
# ============================================================
mode_iqr_any_grouping <- function(long_df,
                                 group_vars = c("instrument", "segment"),
                                 include_item = FALSE) {

  needed <- c("ds","respondent_group","instrument","segment","item","item_label","value")
  stopifnot(all(group_vars %in% needed))
  stopifnot(all(needed %in% names(long_df)))

  if (include_item) {
    group_vars <- unique(c(group_vars, "item", "item_label"))
  }

  long_df %>%
    dplyr::group_by(dplyr::across(dplyr::all_of(group_vars)), .drop = TRUE) %>%
    dplyr::summarise(
      n_nonmiss = sum(!is.na(value)),
      mode      = mode_numeric(value),
      iqr       = iqr_numeric(value),
      .groups   = "drop"
    ) %>%
    dplyr::arrange(dplyr::across(dplyr::all_of(group_vars)))
}

# ---- EXAMPLES of "all combinations" you might want ----

# A) By instrument x segment (collapsed across DS and respondent group)
ex_instr_segment <- mode_iqr_any_grouping(all_long, c("instrument","segment"), include_item = FALSE)

# B) By instrument x segment x item
ex_instr_segment_item <- mode_iqr_any_grouping(all_long, c("instrument","segment"), include_item = TRUE)

# C) By DS x instrument x segment
ex_ds_instr_segment <- mode_iqr_any_grouping(all_long, c("ds","instrument","segment"), include_item = FALSE)

# D) By DS x instrument x segment x item
ex_ds_instr_segment_item <- mode_iqr_any_grouping(all_long, c("ds","instrument","segment"), include_item = TRUE)

# E) By respondent_group x instrument x segment
ex_resp_instr_segment <- mode_iqr_any_grouping(all_long, c("respondent_group","instrument","segment"), include_item = FALSE)

# Print any example
knitr::kable(ex_resp_instr_segment, caption = "Example: Mode & IQR by Respondent × Instrument x Segment", digits = 2)

# Print any example
knitr::kable(ex_instr_segment, caption = "Example: Mode & IQR by Instrument × Segment", digits = 2)
```

```{r}
# ============================================================
# REAL Cronbach's alpha from survey_db (wide respondent x item)
# ============================================================

pkgs <- c("dplyr","purrr","stringr","tibble","psych")
to_install <- pkgs[!pkgs %in% rownames(installed.packages())]
if(length(to_install)) install.packages(to_install)
invisible(lapply(pkgs, library, character.only = TRUE))

# ------------------------------------------------------------
# Helper: safe psych alpha on a respondent x item matrix
# ------------------------------------------------------------
cronbach_psych_safe <- function(mat, n_min = 10) {
  mat <- as.data.frame(mat)

  # numeric coercion
  mat <- mat %>% mutate(across(everything(), ~ suppressWarnings(as.numeric(as.character(.x)))))

  # drop all-NA cols
  mat <- mat[, colSums(!is.na(mat)) > 0, drop = FALSE]

  k0 <- ncol(mat)
  if (k0 < 2) {
    return(tibble(
      n_complete = sum(complete.cases(mat)),
      k_items = k0,
      dropped_zero_var = 0L,
      alpha = NA_real_,
      note = "Alpha undefined: <2 items in segment."
    ))
  }

  # listwise complete cases (standard for alpha)
  mat_cc <- mat[complete.cases(mat), , drop = FALSE]
  n_cc <- nrow(mat_cc)

  if (n_cc < n_min) {
    return(tibble(
      n_complete = n_cc,
      k_items = k0,
      dropped_zero_var = 0L,
      alpha = NA_real_,
      note = paste0("Too few complete cases (n<", n_min, ").")
    ))
  }

  # drop zero-variance items (alpha becomes unstable / fails)
  v <- vapply(mat_cc, var, numeric(1), na.rm = TRUE)
  keep <- names(v)[is.finite(v) & v > 0]
  dropped <- k0 - length(keep)
  mat_cc <- mat_cc[, keep, drop = FALSE]

  if (ncol(mat_cc) < 2) {
    return(tibble(
      n_complete = n_cc,
      k_items = ncol(mat_cc),
      dropped_zero_var = dropped,
      alpha = NA_real_,
      note = "After removing zero-variance items, <2 items remain."
    ))
  }

  a <- tryCatch(
    psych::alpha(mat_cc, check.keys = FALSE, warnings = FALSE),
    error = function(e) NULL
  )

  if (is.null(a)) {
    return(tibble(
      n_complete = n_cc,
      k_items = ncol(mat_cc),
      dropped_zero_var = dropped,
      alpha = NA_real_,
      note = "psych::alpha failed."
    ))
  }

  tibble(
    n_complete = a$n.obs,
    k_items = a$nvar,
    dropped_zero_var = dropped,
    alpha = unname(a$total$raw_alpha),
    note = "OK"
  )
}

# ------------------------------------------------------------
# Main: compute alpha by SEGMENT, and optionally by DS
# Uses:
#  - respondent id = col 1 (as in your sheets)
#  - ds            = col 2
#  - items         = all other columns except respondent_group/instrument
#  - segment labels come from sheet_obj$seg_map
# ------------------------------------------------------------
alpha_by_segment_from_survey_db <- function(survey_db,
                                           by_ds = FALSE,
                                           n_min = 10) {

  one_sheet <- function(sheet_obj) {
    df <- sheet_obj$data
    seg_map <- sheet_obj$seg_map
    meta <- sheet_obj$meta

    # identify columns
    id_col <- names(df)[1]
    ds_col <- names(df)[2]

    # item columns are those in seg_map excluding id/ds/provenance
    exclude <- c(id_col, ds_col, "respondent_group", "instrument")
    item_cols <- setdiff(names(df), exclude)

    # Keep only segmented items (not Unsegmented)
    seg_for_item <- seg_map[item_cols]
    keep_items <- !is.na(seg_for_item) & stringr::str_trim(seg_for_item) != "" &
      stringr::str_trim(seg_for_item) != "Unsegmented"
    item_cols <- item_cols[keep_items]
    seg_for_item <- seg_for_item[keep_items]

    if (length(item_cols) == 0) return(tibble())

    # Build a long table of (item -> segment)
    item_seg_tbl <- tibble(item = item_cols, segment = unname(seg_for_item))

    # Base respondent table
    base <- df %>%
      transmute(
        respondent_id = .data[[id_col]],
        ds = .data[[ds_col]],
        respondent_group = .data[["respondent_group"]],
        instrument = .data[["instrument"]]
      )

    # Merge items back (wide stays wide, preserving respondent_id)
    wide_items <- df %>%
      select(all_of(c(id_col, ds_col, item_cols))) %>%
      rename(respondent_id = all_of(id_col),
             ds = all_of(ds_col))

    # now compute alpha per segment
    segments <- unique(item_seg_tbl$segment)

    purrr::map_dfr(segments, function(seg) {
      seg_items <- item_seg_tbl %>% filter(segment == seg) %>% pull(item)

      if (!by_ds) {
        mat <- wide_items %>% select(all_of(seg_items))
        out <- cronbach_psych_safe(mat, n_min = n_min)
        out %>% mutate(
          respondent_group = unique(base$respondent_group),
          instrument = unique(base$instrument),
          segment = seg,
          ds = NA_character_
        )
      } else {
        # by DS: split wide_items by ds and compute alpha in each DS
        wide_items %>%
          group_by(ds) %>%
          group_modify(~{
            mat <- .x %>% select(all_of(seg_items))
            cronbach_psych_safe(mat, n_min = n_min)
          }) %>%
          ungroup() %>%
          mutate(
            respondent_group = unique(base$respondent_group),
            instrument = unique(base$instrument),
            segment = seg
          )
      }
    })
  }

  purrr::map_dfr(survey_db, one_sheet) %>%
    # clean and order
    select(respondent_group, instrument, ds, segment, everything()) %>%
    arrange(respondent_group, instrument, ds, segment)
}

# ============================================================
# RUN IT
# ============================================================

# 1) Alpha by segment within each sheet group (Students/Educators × CCI/HxC/TEI)
alpha_segment <- alpha_by_segment_from_survey_db(survey_db, by_ds = FALSE, n_min = 10)

# 2) Alpha by segment within DS (this can be unstable if DS has small n)
alpha_segment_ds <- alpha_by_segment_from_survey_db(survey_db, by_ds = TRUE, n_min = 10)

knitr::kable(alpha_segment, digits = 3,
             caption = "Cronbach's alpha (psych) by Segment within Respondent group × Instrument")

knitr::kable(alpha_segment_ds, digits = 3,
             caption = "Cronbach's alpha (psych) by Segment within Respondent group × Instrument × DS")

```

Prior to Multiple Factor Analysis, items presenting zero variance within specific respondent groups were identified and excluded, as they do not contribute to multivariate discrimination. Specifically, two items related to adoption and maintenance of CCI and two items related to digital oral health records (D-OHR) showed invariant responses among Educators, indicating unanimous agreement. These items were retained for descriptive analyses but excluded from MFA to ensure methodological validity.

```{r}
pkgs <- c("dplyr","purrr","stringr","tibble","tidyr","FactoMineR","factoextra","missMDA","janitor")
to_install <- pkgs[!pkgs %in% rownames(installed.packages())]
if(length(to_install)) install.packages(to_install)
invisible(lapply(pkgs, library, character.only = TRUE))

```

```{r}
# --- reuso: columnas "items" excluyendo id, DS, respondent_group, instrument ---
get_item_columns <- function(df, seg_map, extra_exclude = character()) {
  stopifnot(ncol(df) >= 2)
  col1 <- names(df)[1]
  col2 <- names(df)[2]
  exclude <- unique(c(col1, col2, "respondent_group", "instrument", extra_exclude))
  exclude <- exclude[exclude %in% names(df)]
  item_cols <- setdiff(names(df), exclude)

  seg_item <- seg_map[item_cols]
  keep <- !is.na(seg_item) &
    stringr::str_trim(seg_item) != "" &
    stringr::str_trim(seg_item) != "Unsegmented"

  item_cols[keep]
}

# --- construir dataset ANCHO (wide) + grupos (segmentos) para MFA ---
build_mfa_input_from_sheetobj <- function(sheet_obj,
                                         keep_ds = FALSE,
                                         drop_constant = TRUE) {
  df        <- sheet_obj$data
  seg_map   <- sheet_obj$seg_map
  label_map <- sheet_obj$label_map

  id_col <- names(df)[1]
  ds_col <- names(df)[2]

  item_cols <- get_item_columns(df, seg_map)
  if (length(item_cols) < 2) return(NULL)

  # X: solo items (numéricos)
  X <- df %>%
    dplyr::select(dplyr::all_of(item_cols)) %>%
    dplyr::mutate(dplyr::across(dplyr::everything(), ~ suppressWarnings(as.numeric(as.character(.x))))) %>%
    as.data.frame()

  # opcional: quitar columnas constantes (var=0) que fastidian MFA
  if (drop_constant) {
    v <- vapply(X, function(z) var(z, na.rm = TRUE), numeric(1))
    keep <- names(v)[is.finite(v) & v > 0]
    X <- X[, keep, drop = FALSE]
    item_cols <- intersect(item_cols, keep)
    if (length(item_cols) < 2) return(NULL)
  }

  # grupos = segmentos, en el orden de columnas actuales
  seg_vec <- unname(seg_map[item_cols])
  seg_vec[is.na(seg_vec) | str_trim(seg_vec)=="" ] <- "Unsegmented"

  # mantener solo segmentados
  keep2 <- str_trim(seg_vec) != "Unsegmented"
  X <- X[, keep2, drop = FALSE]
  seg_vec <- seg_vec[keep2]
  item_cols <- item_cols[keep2]
  if (ncol(X) < 2) return(NULL)

  # tamaños de grupo para MFA
  groups <- tibble(item = item_cols, segment = seg_vec) %>%
    count(segment, name = "ng") %>%
    arrange(segment)

  # reordenar columnas por segmento (mejor lectura)
  ord <- order(seg_vec, item_cols)
  X <- X[, ord, drop = FALSE]
  seg_vec <- seg_vec[ord]
  item_cols <- item_cols[ord]

  group_sizes <- as.integer(tibble(segment=seg_vec) %>% count(segment) %>% pull(n))
  group_names <- as.character(tibble(segment=seg_vec) %>% count(segment) %>% pull(segment))

  # metadatos fila (id/ds) por si quieres colorear después
  meta_rows <- df %>%
    transmute(
      respondent_id = .data[[id_col]],
      ds = .data[[ds_col]],
      respondent_group = .data[["respondent_group"]],
      instrument = .data[["instrument"]]
    )

  if (!keep_ds) meta_rows <- meta_rows %>% select(-ds)

  # labels bonitos (opcional)
  item_labels <- unname(label_map[item_cols])

  list(
    X = X,
    meta = meta_rows,
    group_sizes = group_sizes,
    group_names = group_names,
    item_cols = item_cols,
    item_labels = item_labels
  )
}

```

```{r}
# ============================================================
# MFA inputs por combo (Students/Educators × Instrument) ROBUSTO
# - Alinea columnas
# - Recalcula segmentación por columna buscando en TODAS las hojas del combo
# - Elimina columnas all-NA / var=0 / Unsegmented
# - Recalcula group_sizes SIEMPRE desde las columnas finales
# ============================================================

mfa_inputs_by_combo <- function(survey_db,
                               keep_ds = TRUE,
                               drop_constant = TRUE,
                               min_rows = 3,
                               min_cols = 2) {

  # ---- helper: saca X numérico de una hoja (sin ordenar por segmentos aquí) ----
  one_sheet_input <- function(sheet_obj, sheet_name) {
    df      <- sheet_obj$data
    seg_map <- sheet_obj$seg_map

    item_cols <- get_item_columns(df, seg_map)
    if (length(item_cols) < 2) return(NULL)

    X <- df %>%
      dplyr::select(dplyr::all_of(item_cols)) %>%
      dplyr::mutate(dplyr::across(dplyr::everything(),
                                  ~ suppressWarnings(as.numeric(as.character(.x))))) %>%
      as.data.frame()

    meta <- df %>%
      dplyr::transmute(
        respondent_id = .data[[names(df)[1]]],
        ds = .data[[names(df)[2]]],
        respondent_group = .data[["respondent_group"]],
        instrument = .data[["instrument"]]
      )

    if (!keep_ds) meta <- meta %>% dplyr::select(-ds)

    list(sheet = sheet_name, X = X, meta = meta)
  }

  # ---- 1) inputs por hoja ----
  inputs <- purrr::imap(survey_db, ~ one_sheet_input(.x, .y))
  inputs <- inputs[!vapply(inputs, is.null, logical(1))]

  if (length(inputs) == 0) return(list())

  # ---- 2) combos presentes ----
  combos <- purrr::map_dfr(inputs, ~ dplyr::distinct(.x$meta, respondent_group, instrument)) %>%
    dplyr::distinct()

  # ---- helper: segment para cada columna buscando en todas las hojas del combo ----
  get_seg_for_items <- function(items, sel_sheets, survey_db) {
    seg <- rep(NA_character_, length(items))
    names(seg) <- items

    for (sh in sel_sheets) {
      sm <- survey_db[[sh]]$seg_map
      hit <- sm[items]
      # rellenar donde aún es NA y aquí hay valor
      to_fill <- is.na(seg) & !is.na(hit)
      seg[to_fill] <- unname(hit[to_fill])
      if (!any(is.na(seg))) break
    }

    seg[is.na(seg) | stringr::str_trim(seg) == ""] <- "Unsegmented"
    seg
  }

  # ---- 3) construir dataset por combo ----
  out <- purrr::pmap(combos, function(respondent_group, instrument) {

    sel <- purrr::keep(inputs, ~{
      unique(.x$meta$respondent_group) == respondent_group &&
        unique(.x$meta$instrument) == instrument
    })

    if (length(sel) == 0) return(NULL)

    sel_sheets <- vapply(sel, `[[`, character(1), "sheet")

    # union de columnas
    all_items <- Reduce(union, lapply(sel, \(z) colnames(z$X)))

    # bind_rows alineando columnas
    X_all <- purrr::map_dfr(sel, \(z){
      X <- z$X
      miss <- setdiff(all_items, colnames(X))
      if (length(miss)) X[miss] <- NA_real_
      X <- X[, all_items, drop = FALSE]
      X
    })

    meta_all <- purrr::map_dfr(sel, \(z) z$meta)

    # --- limpieza columnas ---
    # (1) quitar columnas all-NA
    keep_not_allna <- colSums(!is.na(X_all)) > 0
    X_all <- X_all[, keep_not_allna, drop = FALSE]
    all_items2 <- colnames(X_all)

    if (ncol(X_all) < min_cols || nrow(X_all) < min_rows) return(NULL)

    # (2) segmentación por columna (buscando en todas las hojas del combo)
    seg_vec <- get_seg_for_items(all_items2, sel_sheets, survey_db)

    # (3) quitar Unsegmented
    keep_seg <- stringr::str_trim(seg_vec) != "Unsegmented"
    X_all <- X_all[, keep_seg, drop = FALSE]
    seg_vec <- seg_vec[keep_seg]

    if (ncol(X_all) < min_cols) return(NULL)

    # (4) quitar columnas constantes (var=0) si se pide
    if (drop_constant) {
      v <- vapply(X_all, function(z) var(z, na.rm = TRUE), numeric(1))
      keep_var <- is.finite(v) & v > 0
      X_all <- X_all[, keep_var, drop = FALSE]
      seg_vec <- seg_vec[keep_var]
      if (ncol(X_all) < min_cols) return(NULL)
    }

    # (5) ordenar columnas por segmento (para plots más claros)
    ord <- order(seg_vec, colnames(X_all))
    X_all <- X_all[, ord, drop = FALSE]
    seg_vec <- seg_vec[ord]

    # (6) group_sizes y group_names recalculados desde las columnas finales
    grp <- tibble::tibble(segment = seg_vec) %>% dplyr::count(segment, name = "n") %>% dplyr::arrange(segment)

    group_sizes <- as.integer(grp$n)
    group_names <- as.character(grp$segment)

    # validación final
    if (sum(group_sizes) != ncol(X_all)) return(NULL)
    if (any(group_sizes <= 0)) return(NULL)

    list(
      respondent_group = respondent_group,
      instrument = instrument,
      X = as.data.frame(X_all),
      meta = meta_all,
      group_sizes = group_sizes,
      group_names = group_names,
      seg_vec = seg_vec
    )
  })

  out <- out[!vapply(out, is.null, logical(1))]
  out
}


```

```{r}
run_mfa <- function(X, group_sizes, group_names,
                    ncp = 5, impute = TRUE, graph = FALSE,
                    min_rows = 3, min_cols = 2) {

  X <- as.data.frame(X)

  # ---- Validaciones duras ----
  if (nrow(X) < min_rows) stop("MFA: too few rows.")
  if (ncol(X) < min_cols) stop("MFA: too few columns.")
  if (length(group_sizes) == 0) stop("MFA: group_sizes is empty.")
  if (any(group_sizes <= 0)) stop("MFA: some group_sizes <= 0.")
  if (sum(group_sizes) != ncol(X)) stop("MFA: sum(group_sizes) != ncol(X).")

  has_na <- anyNA(as.matrix(X))

  # ---- Imputación SOLO si hay NA ----
  if (impute && has_na) {
    imp <- missMDA::imputeMFA(
      X,
      group = group_sizes,
      type  = rep("s", length(group_sizes)),
      ncp   = ncp
    )
    X_use <- imp$completeObs
  } else {
    X_use <- X
  }

  FactoMineR::MFA(
    X_use,
    group      = group_sizes,
    type       = rep("s", length(group_sizes)),
    name.group = group_names,
    ncp        = ncp,
    graph      = graph
  )
}

```

```{r}
combo_list <- mfa_inputs_by_combo(survey_db, keep_ds = TRUE, drop_constant = TRUE)

mfa_results <- purrr::map(combo_list, function(obj) {
  key <- paste(obj$respondent_group, obj$instrument, sep = " | ")

  res <- tryCatch(
    run_mfa(obj$X, obj$group_sizes, obj$group_names, ncp = 5, impute = TRUE, graph = FALSE),
    error = function(e) e
  )

  if (inherits(res, "error")) {
    message("MFA FAILED: ", key, " -> ", res$message)
    return(list(meta = obj[c("respondent_group","instrument")], ok = FALSE, error = res$message))
  }

  list(meta = obj[c("respondent_group","instrument")], ok = TRUE, res = res, obj = obj)
})

# qué combos quedaron OK
purrr::map_chr(mfa_results, \(z) paste0(z$meta$respondent_group, " | ", z$meta$instrument, " | ok=", z$ok))

```

```{r}
ok_ids <- which(vapply(mfa_results, \(z) isTRUE(z$ok), logical(1)))
one <- mfa_results[[ ok_ids[1] ]]$res

factoextra::fviz_screeplot(one)
factoextra::fviz_mfa_ind(one, repel = TRUE)
factoextra::fviz_mfa_var(one, repel = TRUE)
factoextra::fviz_mfa_group(one, repel = TRUE)

```

#####################################################################################
#####################################################################################
#####################################################################################
#####################################################################################
#####################################################################################
#####################################################################################










```{r}
run_mfa_global_safe <- function(inp, ncp = 5, impute = TRUE, graph = FALSE) {

  X <- as.data.frame(inp$X)

  # Imputa solo si hay NA
  if (impute && anyNA(as.matrix(X))) {
    imp <- missMDA::imputeMFA(
      X,
      group = inp$group_sizes,
      type  = rep("s", length(inp$group_sizes)),
      ncp   = ncp
    )
    X_use <- as.data.frame(imp$completeObs)
  } else {
    X_use <- X
  }

  mfa <- FactoMineR::MFA(
    X_use,
    group      = inp$group_sizes,
    type       = rep("s", length(inp$group_sizes)),
    name.group = inp$group_names,
    ncp        = ncp,
    graph      = graph
  )

  # guardo metadatos como atributo para usarlos luego
  attr(mfa, "meta") <- inp$meta
  mfa
}

```

```{r}
mfa_input_global <- function(survey_db,
                             keep_ds = TRUE,
                             drop_constant = TRUE,
                             min_rows = 3,
                             min_cols = 2) {

  # 1) Extraer X y meta de cada hoja
  inputs <- purrr::imap(survey_db, function(sheet_obj, sheet_name) {

    df      <- sheet_obj$data
    seg_map <- sheet_obj$seg_map

    item_cols <- get_item_columns(df, seg_map)
    if (length(item_cols) < 2) return(NULL)

    X <- df %>%
      dplyr::select(dplyr::all_of(item_cols)) %>%
      dplyr::mutate(dplyr::across(dplyr::everything(),
                                  ~ suppressWarnings(as.numeric(as.character(.x))))) %>%
      as.data.frame()

    meta <- df %>%
      dplyr::transmute(
        respondent_id = .data[[names(df)[1]]],
        ds = .data[[names(df)[2]]],
        respondent_group = .data[["respondent_group"]],
        instrument = .data[["instrument"]],
        sheet = sheet_name
      )

    if (!keep_ds) meta <- meta %>% dplyr::select(-ds)

    list(sheet = sheet_name, X = X, meta = meta)
  })

  inputs <- inputs[!vapply(inputs, is.null, logical(1))]
  if (!length(inputs)) stop("No hay hojas válidas para construir el MFA global.")

  # 2) Union de columnas (todos los items que existan en cualquier hoja)
  all_items <- Reduce(union, lapply(inputs, \(z) colnames(z$X)))

  # 3) Apilar filas alineando columnas
  X_all <- purrr::map_dfr(inputs, \(z){
    X <- z$X
    miss <- setdiff(all_items, colnames(X))
    if (length(miss)) X[miss] <- NA_real_
    X <- X[, all_items, drop = FALSE]
    X
  })

  meta_all <- purrr::map_dfr(inputs, \(z) z$meta)

  # 4) Limpieza columnas
  # (a) quitar all-NA
  keep_not_allna <- colSums(!is.na(X_all)) > 0
  X_all <- X_all[, keep_not_allna, drop = FALSE]

  if (nrow(X_all) < min_rows || ncol(X_all) < min_cols) stop("Muy pocos datos tras all-NA.")

  # (b) quitar var=0 si quieres
  if (drop_constant) {
    v <- vapply(X_all, function(z) var(z, na.rm = TRUE), numeric(1))
    keep_var <- is.finite(v) & v > 0
    X_all <- X_all[, keep_var, drop = FALSE]
  }

  if (ncol(X_all) < min_cols) stop("Muy pocas columnas tras var=0.")

  # 5) Construir segmentación “global” por columna
  # Buscamos el segmento del item en cualquier hoja (primera que lo tenga)
  get_seg_global <- function(items, survey_db) {
    seg <- rep(NA_character_, length(items))
    names(seg) <- items

    for (sh in names(survey_db)) {
      sm <- survey_db[[sh]]$seg_map
      hit <- sm[items]
      to_fill <- is.na(seg) & !is.na(hit)
      seg[to_fill] <- unname(hit[to_fill])
      if (!any(is.na(seg))) break
    }
    seg[is.na(seg) | stringr::str_trim(seg) == ""] <- "Unsegmented"
    seg
  }

  seg_vec <- get_seg_global(colnames(X_all), survey_db)

  # (c) quitar Unsegmented
  keep_seg <- stringr::str_trim(seg_vec) != "Unsegmented"
  X_all <- X_all[, keep_seg, drop = FALSE]
  seg_vec <- seg_vec[keep_seg]

  if (ncol(X_all) < min_cols) stop("Muy pocas columnas tras Unsegmented.")

  # 6) Ordenar por segmento
  ord <- order(seg_vec, colnames(X_all))
  X_all <- X_all[, ord, drop = FALSE]
  seg_vec <- seg_vec[ord]

  # 7) group_sizes / group_names
  grp <- tibble::tibble(segment = seg_vec) %>%
    dplyr::count(segment, name = "n") %>%
    dplyr::arrange(segment)

  group_sizes <- as.integer(grp$n)
  group_names <- as.character(grp$segment)

  list(
    X = as.data.frame(X_all),
    meta = meta_all,
    group_sizes = group_sizes,
    group_names = group_names,
    seg_vec = seg_vec
  )
}

inp_global <- mfa_input_global(survey_db, keep_ds = TRUE, drop_constant = TRUE)
mfa_global <- run_mfa_global_safe(inp_global, ncp = 5, impute = TRUE)

meta <- attr(mfa_global, "meta")

# Scree
factoextra::fviz_screeplot(mfa_global, addlabels = TRUE)

# Individuos coloreados por DS
factoextra::fviz_mfa_ind(
  mfa_global,
  habillage = as.factor(meta$ds),
  addEllipses = TRUE,
  repel = TRUE
)

# Individuos coloreados por grupo
factoextra::fviz_mfa_ind(
  mfa_global,
  habillage = as.factor(meta$respondent_group),
  addEllipses = TRUE,
  repel = TRUE
)

# Individuos coloreados por instrumento
factoextra::fviz_mfa_ind(
  mfa_global,
  habillage = as.factor(meta$instrument),
  addEllipses = TRUE,
  repel = TRUE
)

# Variables (selecciona top contrib para que no sea ilegible)
factoextra::fviz_mfa_var(
  mfa_global,
  "quanti.var",
  repel = TRUE,
  select.var = list(contrib = 20)
)

# Grupos de variables
factoextra::fviz_mfa_group(mfa_global, repel = TRUE)

```

```{r}
coord <- as.data.frame(mfa_global$ind$coord)
meta  <- attr(mfa_global, "meta")

df_dim <- dplyr::bind_cols(meta, coord)

# ANOVA simple (ejemplo Dim1)
summary(aov(Dim.1 ~ respondent_group, data = df_dim))
summary(aov(Dim.1 ~ instrument, data = df_dim))
summary(aov(Dim.1 ~ ds, data = df_dim))

# Modelo conjunto (más serio)
summary(lm(Dim.1 ~ respondent_group + instrument + ds, data = df_dim))
summary(lm(Dim.2 ~ respondent_group + instrument + ds, data = df_dim))

```
















#####################################################################################
#####################################################################################
#####################################################################################
#####################################################################################
#####################################################################################
#####################################################################################






```{r}
pkgs <- c("dplyr","tibble","stringr","purrr","missMDA","FactoMineR","factoextra","psych")
to_install <- pkgs[!pkgs %in% rownames(installed.packages())]
if(length(to_install)) install.packages(to_install)
invisible(lapply(pkgs, library, character.only = TRUE))

```

```{r}
impute_mode_ordinal <- function(df) {
  out <- df
  for (j in seq_along(out)) {
    x <- out[[j]]
    if (all(is.na(x))) next
    tab <- table(x, useNA = "no")
    mode_val <- names(tab)[which.max(tab)]
    out[[j]][is.na(out[[j]])] <- mode_val
  }
  out
}

```

```{r}
poly_pca_scores <- function(df_block, ncp = 2) {
  # df_block: data.frame con ítems Likert (1-5) (idealmente como ordered)
  df_block <- as.data.frame(df_block)

  # Imputa NA (modo) para poder calcular policórica
  df_imp <- impute_mode_ordinal(df_block)

  # Asegura ordinal (ordered factor) si viene como num/char
  df_imp <- df_imp %>%
    mutate(across(everything(), ~ {
      if (is.factor(.x) && is.ordered(.x)) return(.x)
      # fuerza niveles 1..5 si aplica
      ordered(as.character(.x), levels = sort(unique(as.character(.x))))
    }))

  # Correlación policórica
  pc <- psych::polychoric(df_imp)
  R  <- pc$rho

  # PCA (eigen)
  eig <- eigen(R, symmetric = TRUE)
  loadings <- eig$vectors[, 1:ncp, drop = FALSE] %*% diag(sqrt(pmax(eig$values[1:ncp], 0)))
  colnames(loadings) <- paste0("PC", 1:ncp)
  rownames(loadings) <- colnames(df_imp)

  # Datos numéricos estandarizados (solo para construir scores)
  Z <- df_imp %>%
    mutate(across(everything(), ~ as.numeric(as.character(.x)))) %>%
    as.matrix()
  Z <- scale(Z)

  # Scores tipo regresión: W = R^{-1} L (L' R^{-1} L)^{-1}
  Rinv <- tryCatch(solve(R), error = function(e) MASS::ginv(R))
  mid  <- tryCatch(solve(t(loadings) %*% Rinv %*% loadings),
                   error = function(e) MASS::ginv(t(loadings) %*% Rinv %*% loadings))
  W <- Rinv %*% loadings %*% mid

  scores <- Z %*% W
  scores <- as.data.frame(scores)
  colnames(scores) <- paste0("PC", 1:ncp)

  # Varianza explicada (por eigenvalues / p)
  p <- ncol(R)
  var_exp <- eig$values[1:ncp] / sum(eig$values)
  names(var_exp) <- paste0("PC", 1:ncp)

  list(scores = scores, var_exp = var_exp, R = R, loadings = loadings)
}

```

```{r}
build_poly_scores_by_block <- function(inp, ncp_block = 2) {

  X <- inp$X
  seg_vec <- inp$seg_vec

  # split columnas por bloque
  blocks <- split(colnames(X), seg_vec)

  # para cada bloque => scores (n x ncp_block)
  score_list <- lapply(names(blocks), function(g) {
    cols <- blocks[[g]]
    res <- poly_pca_scores(X[, cols, drop = FALSE], ncp = ncp_block)
    out <- res$scores
    colnames(out) <- paste0(g, "__PC", seq_len(ncp_block))
    attr(out, "var_exp") <- res$var_exp
    out
  })
  names(score_list) <- names(blocks)

  scores_all <- dplyr::bind_cols(score_list)

  # grupos del nuevo MFA: cada bloque aporta ncp_block columnas
  group_sizes2 <- rep(ncp_block, length(blocks))
  group_names2 <- names(blocks)

  list(scores = as.data.frame(scores_all),
       group_sizes = group_sizes2,
       group_names = group_names2,
       meta = inp$meta)
}

```

```{r}
inp_poly <- build_poly_scores_by_block(inp_global, ncp_block = 2)

mfa_poly <- FactoMineR::MFA(
  inp_poly$scores,
  group      = inp_poly$group_sizes,
  type       = rep("s", length(inp_poly$group_sizes)),
  name.group = inp_poly$group_names,
  ncp        = 5,
  graph      = FALSE
)

factoextra::fviz_screeplot(mfa_poly, addlabels = TRUE)
factoextra::fviz_mfa_group(mfa_poly, repel = TRUE)

```

```{r}
meta <- inp_poly$meta

factoextra::fviz_mfa_ind(mfa_poly, habillage = as.factor(meta$ds),
                         addEllipses = TRUE, repel = TRUE)

factoextra::fviz_mfa_ind(mfa_poly, habillage = as.factor(meta$respondent_group),
                         addEllipses = TRUE, repel = TRUE)

factoextra::fviz_mfa_ind(mfa_poly, habillage = as.factor(meta$instrument),
                         addEllipses = TRUE, repel = TRUE)

```

```{r}
# ============================================================
# 0) Paquetes extra (por si no los tienes)
# ============================================================
pkgs2 <- c("dplyr","tibble","purrr")
to_install2 <- pkgs2[!pkgs2 %in% rownames(installed.packages())]
if(length(to_install2)) install.packages(to_install2)
invisible(lapply(pkgs2, library, character.only = TRUE))

# ============================================================
# 1) Helper: % var explicada Dim1+Dim2 para un MFA
#    (FactoMineR guarda eigenvalues en $eig)
# ============================================================
mfa_dim12_explained <- function(mfa_obj) {
  stopifnot(!is.null(mfa_obj$eig))
  # en FactoMineR: columna 2 = porcentaje por dimensión
  d1 <- mfa_obj$eig[1, 2]
  d2 <- mfa_obj$eig[2, 2]
  tibble::tibble(
    Dim1 = d1,
    Dim2 = d2,
    Dim1_Dim2 = d1 + d2
  )
}

# ============================================================
# 2) Helper: tabla var_exp por bloque (PC1/PC2) + resumen
#    Usa la misma lógica de bloques (seg_vec) y vuelve a correr
#    poly_pca_scores() por bloque para recuperar var_exp.
# ============================================================
poly_var_table_by_block <- function(inp, ncp_block = 2) {
  X <- inp$X
  seg_vec <- inp$seg_vec
  blocks <- split(colnames(X), seg_vec)

  # recalcula policórico por bloque y guarda var_exp
  out <- purrr::map_dfr(names(blocks), function(g) {
    cols <- blocks[[g]]
    # OJO: poly_pca_scores debe estar definido en tu script
    res <- poly_pca_scores(X[, cols, drop = FALSE], ncp = ncp_block)

    ve <- res$var_exp
    # si algún bloque tiene menos de ncp_block posible, lo protegemos
    pc1 <- if(length(ve) >= 1) unname(ve[1]) else NA_real_
    pc2 <- if(length(ve) >= 2) unname(ve[2]) else NA_real_

    tibble::tibble(
      block = g,
      n_items = length(cols),
      PC1 = pc1,
      PC2 = pc2,
      PC1_PC2 = pc1 + pc2
    )
  })

  out %>%
    dplyr::arrange(dplyr::desc(PC1_PC2))
}

# ============================================================
# 3) Corre MFA policórico por bloques (si no lo tienes ya)
# ============================================================
# ncp_block = 2 => sacas PC1 y PC2 por bloque
inp_poly <- build_poly_scores_by_block(inp_global, ncp_block = 2)

mfa_poly <- FactoMineR::MFA(
  inp_poly$scores,
  group      = inp_poly$group_sizes,
  type       = rep("s", length(inp_poly$group_sizes)),
  name.group = inp_poly$group_names,
  ncp        = 5,
  graph      = FALSE
)

# ============================================================
# 4) Reporte comparativo "antes vs después"
# ============================================================
before <- mfa_dim12_explained(mfa_global) %>%
  dplyr::mutate(model = "MFA clásico (ítems originales)")

after  <- mfa_dim12_explained(mfa_poly) %>%
  dplyr::mutate(model = "MFA policórico por bloques (PCs)")

compare_dim12 <- dplyr::bind_rows(before, after) %>%
  dplyr::select(model, Dim1, Dim2, Dim1_Dim2)

print(compare_dim12)

# Mensaje amigable
cat("\n--- Resumen ---\n")
cat("Dim1+Dim2 (clásico):   ", round(before$Dim1_Dim2, 2), "%\n")
cat("Dim1+Dim2 (policórico):", round(after$Dim1_Dim2, 2), "%\n")
cat("Diferencia:            ", round(after$Dim1_Dim2 - before$Dim1_Dim2, 2), "p.p.\n")

# ============================================================
# 5) Tabla por bloque: var_exp PC1/PC2 (justificación)
# ============================================================
tab_blocks <- poly_var_table_by_block(inp_global, ncp_block = 2)

print(tab_blocks)

# Un resumen global (promedios simples)
cat("\n--- Bloques (promedio simple) ---\n")
cat("Promedio PC1:     ", round(mean(tab_blocks$PC1, na.rm = TRUE) * 100, 1), "%\n")
cat("Promedio PC2:     ", round(mean(tab_blocks$PC2, na.rm = TRUE) * 100, 1), "%\n")
cat("Promedio PC1+PC2: ", round(mean(tab_blocks$PC1_PC2, na.rm = TRUE) * 100, 1), "%\n")

```

```{r}
pkgs <- c("dplyr","tibble","stringr","purrr","missMDA","FactoMineR","factoextra","psych","MASS")
to_install <- pkgs[!pkgs %in% rownames(installed.packages())]
if(length(to_install)) install.packages(to_install)
invisible(lapply(pkgs, library, character.only = TRUE))


impute_mode_ordinal <- function(df) {
  out <- df
  for (j in seq_along(out)) {
    x <- out[[j]]
    if (all(is.na(x))) next
    tab <- table(x, useNA = "no")
    mode_val <- names(tab)[which.max(tab)]
    out[[j]][is.na(out[[j]])] <- mode_val
  }
  out
}

poly_pca_scores <- function(df_block, ncp = 2) {
  df_block <- as.data.frame(df_block)

  df_imp <- impute_mode_ordinal(df_block)

  df_imp <- df_imp %>%
    dplyr::mutate(dplyr::across(dplyr::everything(), ~ {
      if (is.factor(.x) && is.ordered(.x)) return(.x)
      ordered(as.character(.x), levels = sort(unique(as.character(.x))))
    }))

  pc <- psych::polychoric(df_imp)
  R  <- pc$rho

  eig <- eigen(R, symmetric = TRUE)
  loadings <- eig$vectors[, 1:ncp, drop = FALSE] %*% diag(sqrt(pmax(eig$values[1:ncp], 0)))
  colnames(loadings) <- paste0("PC", 1:ncp)
  rownames(loadings) <- colnames(df_imp)

  Z <- df_imp %>%
    dplyr::mutate(dplyr::across(dplyr::everything(), ~ as.numeric(as.character(.x)))) %>%
    as.matrix()
  Z <- scale(Z)

  Rinv <- tryCatch(solve(R), error = function(e) MASS::ginv(R))
  mid  <- tryCatch(solve(t(loadings) %*% Rinv %*% loadings),
                   error = function(e) MASS::ginv(t(loadings) %*% Rinv %*% loadings))
  W <- Rinv %*% loadings %*% mid

  scores <- Z %*% W
  scores <- as.data.frame(scores)
  colnames(scores) <- paste0("PC", 1:ncp)

  var_exp <- eig$values[1:ncp] / sum(eig$values)
  names(var_exp) <- paste0("PC", 1:ncp)

  list(scores = scores, var_exp = var_exp, R = R, loadings = loadings)
}

# ------------------------------------------------------------
# AUTOMÁTICO: 1 vs 2 PCs por bloque
# ------------------------------------------------------------
build_poly_scores_by_block_auto <- function(inp,
                                            max_pcs = 2,
                                            thr_pc1  = 0.85,
                                            thr_cum2 = 0.75,
                                            min_items_for_pca = 2) {

  X <- inp$X
  seg_vec <- inp$seg_vec
  blocks <- split(colnames(X), seg_vec)

  block_summ <- list()
  score_list  <- list()

  for (g in names(blocks)) {
    cols <- blocks[[g]]

    # Si el bloque tiene <2 ítems, no hay PCA real. Caso extremo:
    if (length(cols) < min_items_for_pca) {
      # alternativa simple: usar el ítem tal cual como "PC1"
      sc <- X[, cols, drop = FALSE]
      colnames(sc) <- paste0(g, "__PC1")
      score_list[[g]] <- as.data.frame(sc)
      block_summ[[g]] <- tibble::tibble(
        block = g, n_items = length(cols),
        pc_used = 1,
        PC1 = NA_real_, PC2 = NA_real_, PC1_PC2 = NA_real_,
        rule = "n_items<2 -> uso ítem como PC1"
      )
      next
    }

    # Calcula hasta 2 PCs (policórica + PCA)
    res2 <- poly_pca_scores(X[, cols, drop = FALSE], ncp = max_pcs)
    ve <- res2$var_exp
    pc1 <- unname(ve[1])
    pc2 <- if (length(ve) >= 2) unname(ve[2]) else NA_real_
    cum2 <- if (!is.na(pc2)) pc1 + pc2 else pc1

    # Decide pcs
    pcs_use <- if (!is.na(pc1) && pc1 >= thr_pc1) 1 else 2
    rule_txt <- if (pcs_use == 1) {
      paste0("PC1>= ", thr_pc1)
    } else if (!is.na(cum2) && cum2 >= thr_cum2) {
      paste0("PC1<", thr_pc1, " y PC1+PC2>= ", thr_cum2)
    } else {
      paste0("PC1+PC2<", thr_cum2, " -> uso 2 PCs por defecto")
    }

    sc <- res2$scores[, 1:pcs_use, drop = FALSE]
    colnames(sc) <- paste0(g, "__PC", seq_len(pcs_use))
    score_list[[g]] <- as.data.frame(sc)

    block_summ[[g]] <- tibble::tibble(
      block = g, n_items = length(cols),
      pc_used = pcs_use,
      PC1 = pc1,
      PC2 = pc2,
      PC1_PC2 = cum2,
      rule = rule_txt
    )
  }

  scores_all <- dplyr::bind_cols(score_list)

  # group sizes = pcs usados por bloque
  summ_df <- dplyr::bind_rows(block_summ) %>% dplyr::arrange(block)
  group_sizes2 <- summ_df$pc_used
  group_names2 <- summ_df$block

  list(
    scores = as.data.frame(scores_all),
    group_sizes = as.integer(group_sizes2),
    group_names = as.character(group_names2),
    block_summary = summ_df,
    meta = inp$meta
  )
}

# ------------------------------------------------------------
# RUN: MFA policórico auto (1/2 PCs por bloque) + reporte
# ------------------------------------------------------------
run_mfa_poly_auto <- function(inp_global,
                              thr_pc1 = 0.85,
                              thr_cum2 = 0.75,
                              ncp_mfa = 5,
                              graph = FALSE) {

  inp_auto <- build_poly_scores_by_block_auto(
    inp_global,
    max_pcs = 2,
    thr_pc1 = thr_pc1,
    thr_cum2 = thr_cum2
  )

  mfa_auto <- FactoMineR::MFA(
    inp_auto$scores,
    group      = inp_auto$group_sizes,
    type       = rep("s", length(inp_auto$group_sizes)),
    name.group = inp_auto$group_names,
    ncp        = ncp_mfa,
    graph      = graph
  )

  attr(mfa_auto, "meta") <- inp_auto$meta
  list(inp_auto = inp_auto, mfa_auto = mfa_auto)
}

# --------------------------
# Ejemplo de uso:
# res_auto <- run_mfa_poly_auto(inp_global, thr_pc1 = 0.85, thr_cum2 = 0.75)
# mfa_auto <- res_auto$mfa_auto
# res_auto$inp_auto$block_summary
# factoextra::fviz_screeplot(mfa_auto, addlabels = TRUE)
# meta <- attr(mfa_auto, "meta")
# factoextra::fviz_mfa_ind(mfa_auto, habillage = as.factor(meta$respondent_group), addEllipses = TRUE, repel=TRUE)

```

```{r message=FALSE, warning=FALSE}
pkgs <- c("dplyr","tibble","stringr","purrr","missMDA","FactoMineR","factoextra","psych","MASS","ggplot2","knitr")
to_install <- pkgs[!pkgs %in% rownames(installed.packages())]
if(length(to_install)) install.packages(to_install)
invisible(lapply(pkgs, library, character.only = TRUE))

dir.create("outputs", showWarnings = FALSE)

# -----------------------------
# Helpers: tablas + var Dim1/2
# -----------------------------
mfa_dim12 <- function(mfa){
  # FactoMineR guarda %var en columna 2 de mfa$eig
  d1 <- as.numeric(mfa$eig[1,2])
  d2 <- as.numeric(mfa$eig[2,2])
  tibble::tibble(Dim1 = d1, Dim2 = d2, Dim1_Dim2 = d1 + d2)
}

save_table_csv <- function(df, filename){
  path <- file.path("outputs", filename)
  write.csv(df, path, row.names = FALSE)
  path
}

save_plot_pdf_png <- function(p, stem, w=10, h=7){
  pdf_path <- file.path("outputs", paste0(stem, ".pdf"))
  png_path <- file.path("outputs", paste0(stem, ".png"))
  ggplot2::ggsave(pdf_path, plot = p, width = w, height = h, device = "pdf")
  ggplot2::ggsave(png_path, plot = p, width = w, height = h, dpi = 200)
  list(pdf = pdf_path, png = png_path)
}

# -----------------------------
# MFA clásico (global)
# -----------------------------
run_mfa_classic_global <- function(inp, ncp = 5, impute = TRUE, graph = FALSE){
  X <- as.data.frame(inp$X)

  if (impute && anyNA(as.matrix(X))) {
    imp <- missMDA::imputeMFA(
      X,
      group = inp$group_sizes,
      type  = rep("s", length(inp$group_sizes)),
      ncp   = ncp
    )
    X_use <- imp$completeObs
  } else {
    X_use <- X
  }

  mfa <- FactoMineR::MFA(
    X_use,
    group      = inp$group_sizes,
    type       = rep("s", length(inp$group_sizes)),
    name.group = inp$group_names,
    ncp        = ncp,
    graph      = graph
  )
  attr(mfa, "meta") <- inp$meta
  mfa
}

# -----------------------------
# Policórico por bloque: utilidades
# -----------------------------
impute_mode_ordinal <- function(df) {
  out <- df
  for (j in seq_along(out)) {
    x <- out[[j]]
    if (all(is.na(x))) next
    tab <- table(x, useNA = "no")
    mode_val <- names(tab)[which.max(tab)]
    out[[j]][is.na(out[[j]])] <- mode_val
  }
  out
}

poly_pca_scores <- function(df_block, ncp = 2) {
  df_block <- as.data.frame(df_block)
  df_imp <- impute_mode_ordinal(df_block)

  df_imp <- df_imp %>%
    dplyr::mutate(dplyr::across(dplyr::everything(), ~ {
      if (is.factor(.x) && is.ordered(.x)) return(.x)
      ordered(as.character(.x), levels = sort(unique(as.character(.x))))
    }))

  pc <- psych::polychoric(df_imp)
  R  <- pc$rho

  eig <- eigen(R, symmetric = TRUE)
  loadings <- eig$vectors[, 1:ncp, drop = FALSE] %*% diag(sqrt(pmax(eig$values[1:ncp], 0)))
  colnames(loadings) <- paste0("PC", 1:ncp)

  Z <- df_imp %>%
    dplyr::mutate(dplyr::across(dplyr::everything(), ~ as.numeric(as.character(.x)))) %>%
    as.matrix()
  Z <- scale(Z)

  Rinv <- tryCatch(solve(R), error = function(e) MASS::ginv(R))
  mid  <- tryCatch(solve(t(loadings) %*% Rinv %*% loadings),
                   error = function(e) MASS::ginv(t(loadings) %*% Rinv %*% loadings))
  W <- Rinv %*% loadings %*% mid

  scores <- as.data.frame(Z %*% W)
  colnames(scores) <- paste0("PC", 1:ncp)

  var_exp <- eig$values[1:ncp] / sum(eig$values)
  names(var_exp) <- paste0("PC", 1:ncp)

  list(scores = scores, var_exp = var_exp)
}

build_poly_scores_by_block_fixed <- function(inp, ncp_block = 2) {
  X <- inp$X
  seg_vec <- inp$seg_vec
  blocks <- split(colnames(X), seg_vec)

  score_list <- list()
  block_summary <- list()

  for (g in names(blocks)) {
    cols <- blocks[[g]]
    res <- poly_pca_scores(X[, cols, drop = FALSE], ncp = ncp_block)
    out <- res$scores
    colnames(out) <- paste0(g, "__PC", seq_len(ncp_block))
    score_list[[g]] <- out

    ve <- res$var_exp
    pc1 <- unname(ve[1]); pc2 <- unname(ve[2]); cum2 <- pc1 + pc2
    block_summary[[g]] <- tibble::tibble(
      block = g, n_items = length(cols),
      pc_used = ncp_block,
      PC1 = pc1, PC2 = pc2, PC1_PC2 = cum2,
      rule = paste0("fijo ", ncp_block, " PCs")
    )
  }

  scores_all <- dplyr::bind_cols(score_list)
  group_sizes2 <- rep(ncp_block, length(score_list))
  group_names2 <- names(score_list)

  list(
    scores = as.data.frame(scores_all),
    group_sizes = as.integer(group_sizes2),
    group_names = as.character(group_names2),
    block_summary = dplyr::bind_rows(block_summary) %>% dplyr::arrange(block),
    meta = inp$meta
  )
}

build_poly_scores_by_block_auto <- function(inp,
                                            thr_pc1  = 0.85,
                                            thr_cum2 = 0.75,
                                            min_items_for_pca = 2) {
  X <- inp$X
  seg_vec <- inp$seg_vec
  blocks <- split(colnames(X), seg_vec)

  score_list <- list()
  block_summary <- list()

  for (g in names(blocks)) {
    cols <- blocks[[g]]

    if (length(cols) < min_items_for_pca) {
      sc <- X[, cols, drop = FALSE]
      colnames(sc) <- paste0(g, "__PC1")
      score_list[[g]] <- as.data.frame(sc)

      block_summary[[g]] <- tibble::tibble(
        block = g, n_items = length(cols),
        pc_used = 1,
        PC1 = NA_real_, PC2 = NA_real_, PC1_PC2 = NA_real_,
        rule = "n_items<2 -> uso ítem como PC1"
      )
      next
    }

    res2 <- poly_pca_scores(X[, cols, drop = FALSE], ncp = 2)
    ve <- res2$var_exp
    pc1 <- unname(ve[1]); pc2 <- unname(ve[2]); cum2 <- pc1 + pc2

    pcs_use <- if (!is.na(pc1) && pc1 >= thr_pc1) 1 else 2
    rule_txt <- if (pcs_use == 1) {
      paste0("PC1>= ", thr_pc1)
    } else if (!is.na(cum2) && cum2 >= thr_cum2) {
      paste0("PC1<", thr_pc1, " y PC1+PC2>= ", thr_cum2)
    } else {
      paste0("PC1+PC2<", thr_cum2, " -> uso 2 PCs por defecto")
    }

    sc <- res2$scores[, 1:pcs_use, drop = FALSE]
    colnames(sc) <- paste0(g, "__PC", seq_len(pcs_use))
    score_list[[g]] <- as.data.frame(sc)

    block_summary[[g]] <- tibble::tibble(
      block = g, n_items = length(cols),
      pc_used = pcs_use,
      PC1 = pc1, PC2 = pc2, PC1_PC2 = cum2,
      rule = rule_txt
    )
  }

  scores_all <- dplyr::bind_cols(score_list)
  summ_df <- dplyr::bind_rows(block_summary) %>% dplyr::arrange(block)

  list(
    scores = as.data.frame(scores_all),
    group_sizes = as.integer(summ_df$pc_used),
    group_names = as.character(summ_df$block),
    block_summary = summ_df,
    meta = inp$meta
  )
}

run_mfa_from_scores <- function(score_obj, ncp = 5, graph = FALSE){
  mfa <- FactoMineR::MFA(
    score_obj$scores,
    group      = score_obj$group_sizes,
    type       = rep("s", length(score_obj$group_sizes)),
    name.group = score_obj$group_names,
    ncp        = ncp,
    graph      = graph
  )
  attr(mfa, "meta") <- score_obj$meta
  mfa
}

# -----------------------------
# Resumen narrativo por bloque
# -----------------------------
narrative_by_block <- function(block_df){
  block_df %>%
    dplyr::mutate(
      style = dplyr::case_when(
        pc_used == 1 ~ "unidimensional",
        pc_used == 2 & !is.na(PC2) & (PC2 / pmax(PC1, 1e-9)) < 0.25 ~ "bidimensional suave",
        pc_used == 2 ~ "bidimensional marcada",
        TRUE ~ "no definido"
      ),
      narrative = dplyr::case_when(
        pc_used == 1 ~ paste0(block, " unidimensional (PC1 captura casi toda la varianza intrabloque)."),
        style == "bidimensional suave" ~ paste0(block, " bidimensional suave (PC2 aporta señal secundaria)."),
        style == "bidimensional marcada" ~ paste0(block, " bidimensional marcada (PC2 aporta estructura relevante)."),
        TRUE ~ paste0(block, ": revisar.")
      )
    )
}

# ============================================================
# 1) CORRE LOS 3 MODELOS
# ============================================================
mfa_classic <- run_mfa_classic_global(inp_global, ncp = 5, impute = TRUE)
poly_fixed  <- build_poly_scores_by_block_fixed(inp_global, ncp_block = 2)
mfa_fixed   <- run_mfa_from_scores(poly_fixed, ncp = 5)

poly_auto   <- build_poly_scores_by_block_auto(inp_global, thr_pc1 = 0.85, thr_cum2 = 0.75)
mfa_auto    <- run_mfa_from_scores(poly_auto, ncp = 5)

meta_classic <- attr(mfa_classic, "meta")
meta_fixed   <- attr(mfa_fixed, "meta")
meta_auto    <- attr(mfa_auto, "meta")

# ============================================================
# 2) TABLA COMPARATIVA Dim1+Dim2 (HTML + CSV)
# ============================================================
cmp <- dplyr::bind_rows(
  dplyr::bind_cols(tibble::tibble(model="MFA clásico (ítems originales)"), mfa_dim12(mfa_classic)),
  dplyr::bind_cols(tibble::tibble(model="MFA policórico 2PC fijo/bloque"), mfa_dim12(mfa_fixed)),
  dplyr::bind_cols(tibble::tibble(model="MFA policórico AUTO (1 vs 2 PCs/bloque)"), mfa_dim12(mfa_auto))
)

cmp_path <- save_table_csv(cmp, "cmp_dim12_models.csv")
knitr::kable(cmp, digits = 2, caption = "Comparación de varianza explicada por Dim1/Dim2 (tres modelos)")

cat("\nArchivo guardado:", cmp_path, "\n")

# ============================================================
# 3) TABLA POR BLOQUE (AUTO) + NARRATIVA (HTML + CSV)
# ============================================================
block_tbl <- poly_auto$block_summary %>%
  dplyr::mutate(
    PC1 = round(PC1, 3),
    PC2 = round(PC2, 3),
    PC1_PC2 = round(PC1_PC2, 3)
  )

block_path <- save_table_csv(block_tbl, "block_summary_auto.csv")
knitr::kable(block_tbl, caption = "AUTO: Varianza intrabloque (PC1/PC2), PCs usados y regla de decisión")

cat("\nArchivo guardado:", block_path, "\n")

narr <- narrative_by_block(poly_auto$block_summary) %>%
  dplyr::select(block, n_items, pc_used, style, narrative)

narr_path <- save_table_csv(narr, "block_narrative_auto.csv")
knitr::kable(narr, caption = "AUTO: Mini-resumen narrativo por bloque")

cat("\nArchivo guardado:", narr_path, "\n")

# ============================================================
# 4) GRÁFICOS (se guardan PDF+PNG y se muestran PNG en HTML)
#    - “que me muestre todo”: scree + group + ind por DS/grupo/instrument
# ============================================================
make_plots <- function(mfa, meta, prefix){
  plots <- list(
    scree = factoextra::fviz_screeplot(mfa, addlabels = TRUE),
    groups = factoextra::fviz_mfa_group(mfa, repel = TRUE),
    ind_ds = factoextra::fviz_mfa_ind(mfa, habillage = as.factor(meta$ds), addEllipses = TRUE, repel = TRUE),
    ind_resp = factoextra::fviz_mfa_ind(mfa, habillage = as.factor(meta$respondent_group), addEllipses = TRUE, repel = TRUE),
    ind_instr = factoextra::fviz_mfa_ind(mfa, habillage = as.factor(meta$instrument), addEllipses = TRUE, repel = TRUE)
  )

  out_files <- list()
  for (nm in names(plots)) {
    stem <- paste0(prefix, "_", nm)
    out_files[[nm]] <- save_plot_pdf_png(plots[[nm]], stem = stem, w = 11, h = 7)
  }
  out_files
}

files_classic <- make_plots(mfa_classic, meta_classic, "classic")
files_fixed   <- make_plots(mfa_fixed,   meta_fixed,   "poly_fixed2pc")
files_auto    <- make_plots(mfa_auto,    meta_auto,    "poly_auto")

# Mostrar en HTML (PNG)
show_pngs <- function(files_list, title){
  cat("\n\n### ", title, "\n\n")
  pngs <- unlist(lapply(files_list, function(x) x$png))
  knitr::include_graphics(pngs)
}

show_pngs(files_classic, "Gráficos — MFA clásico")
show_pngs(files_fixed,   "Gráficos — MFA policórico (2PC fijo por bloque)")
show_pngs(files_auto,    "Gráficos — MFA policórico AUTO (1 vs 2 PCs por bloque)")

cat("\n\n**Nota:** Todos los gráficos también están guardados en PDF dentro de la carpeta `outputs/`.\n")

```

```{r}
pkgs2 <- c("ggpubr")
to_install2 <- pkgs2[!pkgs2 %in% rownames(installed.packages())]
if(length(to_install2)) install.packages(to_install2)
invisible(lapply(pkgs2, library, character.only = TRUE))

```

```{r}
# ============================
# PANEL 2x2: MFA FINAL (elige cuál es tu "final": mfa_auto o mfa_fixed o mfa_classic)
# ============================

mfa_final  <- mfa_auto            # <- cambia a mfa_fixed o mfa_classic si ese es tu final
meta_final <- meta_auto           # <- idem: meta_fixed / meta_classic
prefix     <- "MFA_FINAL_panel_2x2"

# 4 plots (asegura mismos parámetros que ya venías usando)
p_scree  <- factoextra::fviz_screeplot(mfa_final, addlabels = TRUE)
p_group  <- factoextra::fviz_mfa_group(mfa_final, repel = TRUE)
p_var    <- fviz_mfa_ind(mfa_final, label = "none", habillage = as.factor(meta$respondent_group), addEllipses = TRUE, repel = TRUE)

# individuos coloreados por DS (puedes cambiar a respondent_group/instrument si quieres)
p_ind    <- factoextra::fviz_mfa_ind(
  mfa_final,
  label = "none",
  habillage   = as.factor(meta_final$ds),
  addEllipses = TRUE,
  repel       = TRUE
)

# Panel 2x2 con etiquetas A–D
panel <- ggpubr::ggarrange(
  p_scree, p_group,
  p_var,   p_ind,
  ncol = 2, nrow = 2,
  labels = c("A", "B", "C", "D"),
  common.legend = FALSE
)

# Título opcional (se ve bien en paper)
#panel <- ggpubr::annotate_figure(
#  panel,
#  bottom = ggpubr::text_grob("Final MFA: Scree Plot, Groups, Variables, and #Individuals", face = "bold", size = 14)
#)

# Guardado paper-ready:
# - PDF vectorial (MEJOR para artículo)
# - Tamaño típico (A4 apaisado) o similar
pdf_out <- file.path("outputs", paste0(prefix, ".pdf"))
ggplot2::ggsave(pdf_out, plot = panel, device = cairo_pdf, width = 11.69, height = 8.27)  # A4 landscape

# Además (opcional) PNG 600 dpi por si la revista lo pide:
png_out <- file.path("outputs", paste0(prefix, ".png"))
ggplot2::ggsave(png_out, plot = panel, width = 11.69, height = 8.27, dpi = 600)

cat("Guardado en:\n", pdf_out, "\n", png_out, "\n")

```




#####################################################################################
#####################################################################################
#####################################################################################

```{r}
build_famd_input_by_instrument <- function(survey_db, instrument_name,
                                           drop_constant = TRUE,
                                           min_rows = 5) {

  # seleccionar hojas del instrumento
  sel <- purrr::keep(survey_db, ~ .x$meta$instrument == instrument_name)
  if (length(sel) == 0) return(NULL)

  # unir datos
  df_all <- purrr::map_dfr(sel, ~ .x$data)

  # columnas base
  id_col <- names(df_all)[1]
  ds_col <- names(df_all)[2]

  # ítems segmentados
  seg_map <- sel[[1]]$seg_map
  item_cols <- get_item_columns(df_all, seg_map)

  if (length(item_cols) < 2) return(NULL)

  # dataset mixto
  df_mix <- df_all %>%
    dplyr::select(
      all_of(item_cols),
      ds,
      respondent_group
    ) %>%
    dplyr::mutate(
      dplyr::across(all_of(item_cols),
                    ~ suppressWarnings(as.numeric(as.character(.x)))),
      ds = as.factor(ds),
      respondent_group = as.factor(respondent_group)
    )

  # eliminar ítems constantes
  if (drop_constant) {
    v <- vapply(df_mix[item_cols], function(z) var(z, na.rm = TRUE), numeric(1))
    keep_items <- names(v)[is.finite(v) & v > 0]
    df_mix <- df_mix %>%
      dplyr::select(all_of(keep_items), ds, respondent_group)
  }

  if (nrow(df_mix) < min_rows || ncol(df_mix) < 3) return(NULL)

  df_mix
}

instruments <- c("CCI", "HxC", "TEI")

run_famd <- function(df_mix, ncp = 5, graph = FALSE) {

  FactoMineR::FAMD(
    df_mix,
    ncp = ncp,
    graph = graph
  )
}

famd_results <- purrr::map(instruments, function(inst) {

  df_mix <- build_famd_input_by_instrument(survey_db, inst)

  if (is.null(df_mix)) {
    message("FAMD skipped for ", inst)
    return(NULL)
  }

  res <- run_famd(df_mix, ncp = 5)

  list(
    instrument = inst,
    data = df_mix,
    res = res
  )
})

names(famd_results) <- instruments

```

```{r}
factoextra::fviz_famd_ind(
  famd_results$CCI$res,
  habillage = "respondent_group",
  addEllipses = TRUE,
  repel = TRUE
)

```

```{r}
factoextra::fviz_famd_ind(
  famd_results$CCI$res,
  habillage = "ds",
  addEllipses = TRUE,
  repel = TRUE
)

```

```{r}
factoextra::fviz_famd_var(
  famd_results$CCI$res,
  repel = TRUE
)

```

```{r}
factoextra::fviz_famd_ind(
  famd_results$HxC$res,
  habillage = "respondent_group",
  addEllipses = TRUE,
  repel = TRUE
)

```

```{r}
factoextra::fviz_famd_ind(
  famd_results$HxC$res,
  habillage = "ds",
  addEllipses = TRUE,
  repel = TRUE
)

```

```{r}
factoextra::fviz_famd_var(
  famd_results$HxC$res,
  repel = TRUE
)

```

```{r}
factoextra::fviz_famd_ind(
  famd_results$TEI$res,
  habillage = "respondent_group",
  addEllipses = TRUE,
  repel = TRUE
)

```

```{r}
factoextra::fviz_famd_ind(
  famd_results$TEI$res,
  habillage = "ds",
  addEllipses = TRUE,
  repel = TRUE
)

```

```{r}
factoextra::fviz_famd_var(
  famd_results$TEI$res,
  repel = TRUE
)

```

```{r}
# ============================================================
# Journal-ready FAMD plots (cos2 + contributions)
# ============================================================
pkgs <- c("factoextra","FactoMineR","ggplot2","dplyr","stringr","tibble")
to_install <- pkgs[!pkgs %in% rownames(installed.packages())]
if(length(to_install)) install.packages(to_install)
invisible(lapply(pkgs, library, character.only = TRUE))

# ---------- A) Style helpers ----------
theme_journal <- function(base_size = 12, base_family = "sans") {
  ggplot2::theme_minimal(base_size = base_size, base_family = base_family) +
    ggplot2::theme(
      panel.grid.minor = element_blank(),
      panel.grid.major = element_line(linewidth = 0.25),
      axis.title = element_text(face = "bold"),
      plot.title = element_text(face = "bold", size = base_size + 2),
      plot.subtitle = element_text(size = base_size),
      legend.title = element_text(face = "bold"),
      legend.position = "right"
    )
}

# Colorblind-friendly palette (Okabe-Ito)
pal_okabe_ito <- c(
  "#0072B2", "#D55E00", "#009E73", "#CC79A7",
  "#E69F00", "#56B4E9", "#F0E442", "#000000"
)

# ---------- B) Main function: plots for one instrument ----------
plot_famd_journal <- function(famd_res,
                              instrument = "CCI",
                              out_dir = "figures",
                              dims = c(1,2),
                              ellipse = TRUE,
                              repel = TRUE,
                              label_points = "none",  # "none" recommended for journal; or "all"
                              dpi = 450) {

  dir.create(out_dir, showWarnings = FALSE, recursive = TRUE)

  # 1) Individuals: colored by respondent_group + cos2 as alpha/gradient
  p_ind_grp <- factoextra::fviz_famd_ind(
    famd_res,
    axes = dims,
    habillage = "respondent_group",
    addEllipses = ellipse,
    ellipse.level = 0.95,
    repel = repel,
    label = label_points
  ) +
    ggplot2::scale_color_manual(values = pal_okabe_ito) +
    ggplot2::labs(
      title = paste0("FAMD – Individuals (", instrument, ")"),
      subtitle = "Color = respondent_group (Students vs Educators), ellipses = 95% CI"
    ) +
    theme_journal()

  # 2) Individuals: quality (cos2) – shows which points are well represented on Dim1–Dim2
  #    This is useful to justify interpretation in paper.
  p_ind_cos2 <- factoextra::fviz_famd_ind(
    famd_res,
    axes = dims,
    col.ind = "cos2",      # gradient
    gradient.cols = c("#E6E6E6","#6BAED6","#2171B5","#08306B"),
    repel = repel,
    label = label_points
  ) +
    ggplot2::labs(
      title = paste0("FAMD – Individuals quality (cos²) (", instrument, ")"),
      subtitle = "Darker points = better represented on Dim1–Dim2"
    ) +
    theme_journal()

  # 3) Variables: contributions (quant + qual displayed together in FAMD)
  p_var_contrib <- factoextra::fviz_famd_var(
    famd_res,
    axes = dims,
    col.var = "contrib",
    gradient.cols = c("#F2F2F2","#FDBE85","#E6550D","#A63603"),
    repel = TRUE
  ) +
    ggplot2::labs(
      title = paste0("FAMD – Variables contribution (", instrument, ")"),
      subtitle = "Darker variables contribute more to Dim1–Dim2"
    ) +
    theme_journal()

  # 4) Save
  ggsave(file.path(out_dir, paste0("FAMD_", instrument, "_ind_group.png")),
         p_ind_grp, width = 7.2, height = 5.0, dpi = dpi, bg = "white")
  ggsave(file.path(out_dir, paste0("FAMD_", instrument, "_ind_cos2.png")),
         p_ind_cos2, width = 7.2, height = 5.0, dpi = dpi, bg = "white")
  ggsave(file.path(out_dir, paste0("FAMD_", instrument, "_var_contrib.png")),
         p_var_contrib, width = 7.2, height = 5.2, dpi = dpi, bg = "white")

  list(ind_group = p_ind_grp, ind_cos2 = p_ind_cos2, var_contrib = p_var_contrib)
}

# ---------- C) Tables: Top contributors (Dim1/Dim2) ----------
top_contrib_tables <- function(famd_res, top_n = 12) {

  # Quantitative vars contributions (items)
  q1 <- FactoMineR::dimdesc(famd_res, axes = 1:2, proba = 1)$Dim.1$quanti
  q2 <- FactoMineR::dimdesc(famd_res, axes = 1:2, proba = 1)$Dim.2$quanti

  # Robust fallback if dimdesc returns NULL (depending on data composition)
  # Use internal contrib matrices
  contrib_quanti <- tryCatch(famd_res$quanti.var$contrib, error = function(e) NULL)
  contrib_quali  <- tryCatch(famd_res$quali.var$contrib,  error = function(e) NULL)

  get_top <- function(mat, dim, top_n) {
    if (is.null(mat)) return(tibble::tibble(variable = character(), contrib = numeric()))
    tibble::tibble(variable = rownames(mat), contrib = mat[, dim]) %>%
      dplyr::arrange(dplyr::desc(contrib)) %>%
      dplyr::slice_head(n = top_n)
  }

  top_q_dim1 <- get_top(contrib_quanti, 1, top_n)
  top_q_dim2 <- get_top(contrib_quanti, 2, top_n)
  top_c_dim1 <- get_top(contrib_quali,  1, top_n)
  top_c_dim2 <- get_top(contrib_quali,  2, top_n)

  list(
    quanti_dim1 = top_q_dim1,
    quanti_dim2 = top_q_dim2,
    quali_dim1  = top_c_dim1,
    quali_dim2  = top_c_dim2
  )
}

# ============================================================
# RUN (example for CCI)
# ============================================================
# Pick your instrument result:
# famd_results$CCI$res  OR famd_results$HxC$res  OR famd_results$TEI$res

plots_CCI <- plot_famd_journal(
  famd_res = famd_results$CCI$res,
  instrument = "CCI",
  out_dir = "figures",
  dims = c(1,2),
  ellipse = TRUE,
  repel = TRUE,
  label_points = "none",
  dpi = 450
)

top_CCI <- top_contrib_tables(famd_results$CCI$res, top_n = 12)

# Print tables in console (or knitr::kable in Rmd)
top_CCI$quanti_dim1
top_CCI$quanti_dim2
top_CCI$quali_dim1
top_CCI$quali_dim2

```

```{r}
plots_HxC <- plot_famd_journal(famd_results$HxC$res, instrument="HxC")
top_HxC   <- top_contrib_tables(famd_results$HxC$res)

plots_TEI <- plot_famd_journal(famd_results$TEI$res, instrument="TEI")
top_TEI   <- top_contrib_tables(famd_results$TEI$res)

```

```{r}
plots_CCI

```

```{r}
plots_HxC

```

```{r}
plots_TEI

```























